臺灣桃園地方法院刑事判決
公　訴　人　臺灣桃園地方法院檢察署檢察官
被　　　告　乙○○
　　　　　　　　　　現於現桃園監獄執行中
指定辯護人　本院公設辯護人甲○○
上列被告因違反毒品危害防制條例案件，經檢察官聲請以簡易判
決處刑（95年度毒偵字第4287號、第5015號、第5432號），本院
改依通常程序後，再經檢察官聲請改依簡式程序而為審理，本院
合議庭評議結果，裁定由受命法官獨任進行認罪協商程序，判決
如下：
    主  文
乙○○施用第一級毒品，處有期徒刑捌月，減為有期徒刑肆月，
如易科罰金以新台幣壹仟元折算壹日，扣案之海洛因壹小包（含
殘渣袋重零點貳公克），沒收銷燬之；又施用第一級毒品，處
有期徒刑捌月，減為有期徒刑肆月，如易科罰金以新台幣壹仟元
折算壹日，扣案之注射針筒壹支，沒收。應執行有期徒刑柒月，
扣案之海洛因壹小包（含殘渣袋重零點貳公克），沒收銷燬之
；注射針筒壹支，沒收。
    事  實
一、乙○○於民國94年間因施用毒品案件，經依臺灣桃園地方法
    院裁定送觀察、勒戒後，認無繼續施用毒品之傾向而於94年
    4 月15日釋放後，再由台灣桃園地方法院檢察署檢察官於94
    年4 月19日以94年度毒偵字第1769號為不起訴處分確定。嗣
    又基於施用第一級毒品之犯意，分別於95年8 月9 日上午7
    時30分許、同年10月19日上午9 時許為警採尿往前回溯26小
    時之內某時止，在桃園縣八德市○○路○ 段1187號、桃園縣
    八德市○○街291 巷13號4 樓等處，各施用第一級毒品海洛
    因一次，嗣為警先後於95年8 月10日上午11時20分許，在桃
    園縣八德市○○路41 0巷口查獲，並扣得海洛因1 小包（含
    殘渣袋重0.23公克）；95年10月18日晚間6 時許，在桃園縣
    八德市○○路468 號為警查獲，並扣得注射針筒1 支。
二、案經桃園縣政府警察局八德分局報告台灣桃園地方法院檢察
    署檢察官聲請以簡易判決處刑，本院改依通常程序處理。
    理　由
一、證據：
    (1)被告警詢及本院準備程序中之自白。
    (2)台灣檢驗科技股份有限公司濫用藥物尿液檢驗報告2紙。
    (3)法務部調查局鑑定書1份。
    (4)台灣高等法院被告前案紀錄表1件。
二、本件被告所犯係死刑、無期徒刑或最輕本刑為3 年以上有期
    徒刑以外之罪，其於準備程序中就被訴事實為有罪之陳述，
    經本院告知簡式審判程序之旨，並聽取公訴人、被告之意見
    後，爰依刑事訴訟法第273 條之1 第1 項規定合議裁定由受
    命法官獨任進行簡式審判程序，並指定本院公設辯護人到庭
    ，合先敘明。
三、本件經檢察官、被告及公設辯護人於審判外達成協商之合意
    ，且被告已認罪，其合意內容為：被告就其所犯毒品危害防
    制條例第10條第1 項之施用第一級毒品罪願受科刑範圍為：
　　被告施用第一級毒品，處有期徒刑8 月，減為有期徒刑4 月
    ，如易科罰金以新台幣1,000 元折算壹日；又施用第一級毒
    品，處有期徒刑8 月，減為有期徒刑4 月，如易科罰金以新
    台幣1,000 元折算壹日。應執行有期徒刑7 月。經查，上開
    協商合意並無刑事訴訟法第455 條之4 第1 項所列情形之一
    ，且檢察官聲請改依協商程序而為判決，本院爰不經言詞辯
    論，於協商合意範圍內為協商判決。
四、應適用之法條：依刑事訴訟法第455 條之2 第1 項、第455
    條之4 第2 項、第455 條之8 、第454 條第2 項、第455 條
    之11第2 項，毒品危害防制條例第10條第1 項、第18條第1
    項前段，刑法第11條前段、第51條第5 款、第38條第1 項第
    2 款、第3 項，中華民國96年罪犯減刑條例第2 條第1 項第
    3 款、第7 條、第9 條，逕判決處如主文所示之刑。
五、附記事項：
　　(1)扣案之海洛因1 小包（含殘渣袋重0.23公克），係屬第一
  　級毒品。應依毒品危害防制條例第18條第1 項前段規定宣告
    沒收銷燬之；扣案之注射針筒1 支為供被告施用第一級毒品
    所用之物，業據被告供明在卷，爰依刑法第38條第1 項第2
    款、第3 項規定宣告沒收。
    (2)又中華民國96年罪犯減刑條例於96年6 月15日制定，於96
    年7 月16日施行，被告所犯施用第一級毒品罪係於96年4 月
    24日前所犯，所受宣告之刑未逾有期徒刑1 年6 月，非屬該
    條例第3 條第1 項第15款不得減刑之情形，依該條例第2 條
    第1 項第3 款之規定，宣告之有期徒刑減其刑期2 分之1 ，
    並依刑法第41條第1 項前段，諭知易科罰金之折算標準。
    (3)又檢察官於本院行準備程序時，已就原起訴之犯罪事實更
    正為各於95年8 月9 日上午7 時30分許、同年10月19日上午
    9 時許為警採尿往前回溯26小時之內某時止，在桃園縣八德
    市○○路○ 段1187號、桃園縣八德市○○○街291 巷13號4
    樓等處，各施用第一級毒品海洛因1 次，故而被告於95年9
    月12日上午10時5 分許，為警所查扣之注射針筒1 支、橡皮
    管1 條（見95年度毒偵字第5015號卷第32頁），尚非可認為
    係供本件犯罪所用之物，爰就此部分扣案之物，不予宣告沒
    收，附此敘明。
六、協商判決除有刑事訴訟法第455 條之4 第1 項第1 款於本訊
    問程序終結前，被告撤銷協商合意或檢察官撤回協商聲請者
    ；第2 款被告協商之意思非出於自由意志者；第4 款被告所
    犯之罪非第455 條之2 第1 項所定得以聲請協商判決者；第
    6 款被告有其他較重之裁判上一罪之犯罪事實者；第7 款法
    院認應諭知免刑或免訴、不受理者情形之一，及違反同條第
    2 項「法院應於協商合意範圍內為判決；法院為協商判決所
    科之刑，以宣告緩刑或2 年以下有期徒刑、拘役或罰金為限
    」之規定者外，不得上訴。
七、本件如得上訴，而如不服本件判決，得自收受判決送達之日
    起10日內，向本院提出上訴書狀（須附繕本），上訴於第二
    審法院。
本案經檢察官邱文中到庭執行職務。
中　　華　　民　　國　　96　　年　　12　　月　　24　　日
                  刑事第七庭  法　官　蕭世昌
以上正本證明與原本無異。
如不服本判決，應於判決送達後10日內向本院提出上訴狀（應附
繕本）。
　　　　　　　　　　　　　　　書記官　賴文玲
中　　華　　民　　國　　96　　年　　12　　月　　24　　日
附錄本判決論罪法條：
毒品危害防制條例第10條：
施用第一級毒品者，處 6 月以上 5 年以下有期徒刑。
施用第二級毒品者，處 3 年以下有期徒刑。
